臺灣臺南地方法院刑事判決
111年度易字第215號
公  訴  人  臺灣臺南地方檢察署檢察官
被      告  李元斌





上列被告因詐欺案件，經檢察官追加起訴（110年度偵字第26053
號），本院判決如下：
    主  文
本件公訴不受理。
    理  由
一、追加起訴意旨如附件之追加起訴書所載。
二、按於第一審辯論終結前，得就與本案相牽連之犯罪或本罪之
    誣告罪，追加起訴，刑事訴訟法第265條第1項定有明文。故
    於第一審言詞辯論終結後，或經法院以簡易判決處刑後始就
    與本案相牽連之他罪追加起訴，於法顯屬不合。次按起訴之
    程序違背規定者，應諭知不受理之判決，且得不經言詞辯論
    為之，刑事訴訟法第303條第1款、第307條亦有明文規定。
三、經查，公訴人以本案及本院審理中之前案(本院110年度簡字
    第2991號)，具有一人犯數罪之相牽連關係，而於民國111年
    2月15日偵查終結，並依刑事訴訟法第265條第1項之規定追
    加起訴，本案並於同年月24日繫屬於本院等節，有臺灣臺南
    地方檢察署檢察官110年度偵字第26053號追加起訴書、111
    年2月24日南檢文玄110偵26053字第1119012747號函上本院
    收狀戳為憑。惟查，公訴人所指前案業經本院於111年2月16
    日判處被告罪刑在案等情，亦有臺灣高等法院被告前案紀錄
    表可證，是本案追加起訴繫屬於本院時，前案業已判決，依
    上說明，本件追加起訴之程序自屬違背法律規定，爰不經言
    詞辯論，逕諭知不受理之判決。
四、據上論斷，應依刑事訴訟法第303條第1款、第307條，判決
    如主文。
　　
中　　華　　民　　國　　111 　年　　3 　　月　　4 　　日
　　　　　　　　　刑事第十五庭  審判長法  官  莊政達
                                      法  官  李音儀
                                      法  官  陳貽明
以上正本證明與原本無異。
如不服本判決應於收受本判決後20日內向本院提出上訴書狀，並
應敘述具體理由。其未敘述上訴理由者，應於上訴期間屆滿後20
日內向本院補提理由書狀（均須按他造當事人之人數附繕本）「
切勿逕送上級法院」。 
　　　　　　　　　　　　　　　　　    書記官  洪翊學
中　　華　　民　　國　　111 　年　　3 　　月　　4 　　日

（附件）
臺灣臺南地方檢察署檢察官追加起訴書
                                    110年度偵字第26053號
　　被　　　告　李元斌　男　46歲（民國00年00月00日生）
　　　　　　　　　　　　籍設臺南市○區○○里○○路000號
                        （臺南○○○○○○○○）
　　　　　　　　　　　　居屏東縣○○鄉○○路000號0樓之0
　　　　　　　　　　　　國民身分證統一編號：Z000000000號
　　　　　　　　　　　　（現另案於法務部○○○○○○○○○○○執行中）
上列被告因詐欺案件，業經偵查終結，與貴院刑事庭（宙股）審
理之110年度訴字第376號、110年度簡字第2991號案件係1人犯數
罪之相牽連案件，認宜追加起訴，茲將犯罪事實及證據並所犯法
條分敘如下：
　　　　犯罪事實
一、李元斌明知其無清償借款之意，竟意圖為自己不法所有，基
    於詐欺之犯意，於民國110年7月3日21時30分許，在臺南市○
    ○區○○路0段000號即恩德公媽廟附近，見吳思婕騎乘之機車
    經過該處時，即上前攔停，復向吳思婕佯稱其機車故障，欲
    借款新臺幣（下同）1,000元修車，明日還款云云，並提供
    國民身分證取信吳思婕，致吳思婕陷於錯誤，當場出借1,00
    0元給李元斌，李元斌則順利詐取款項得手。嗣吳思婕返家
    後，透過網際網路，得知李元斌以此手法行騙多次，復聯繫
    李元斌催討款項未果，吳思婕始悉受騙。
二、案經吳思婕訴由臺南市政府警察局歸仁分局報告偵辦。
        證據並所犯法條
一、證據清單及待證事實：
編號 證據名稱 待證事實 1 被告李元斌於警詢之供訴 被告坦承於上開時、地，以上開事由，向告訴人吳思婕取得1,000元等情。 2 告訴人吳思婕於警詢及本署偵查中之指訴 告訴人指稱於上開時、地，遭被告以機車故障為由，向其詐取財物等情。 3 臺南市政府警察局永康分局扣押筆錄、扣押物品目錄表、贓物認領保管單各1份 證明告訴人曾持有被告之國民身分證件之事實。 4 本署檢察官109年度偵字第19387號、第19394號、第21582號、第21727號、第21734號、第21769號、第23284號、第917號、第2480號、第3076號、第 3155號、第4715號起訴書1份及其全國刑案資料查註表1份 證明被告一再以車輛故障為由，向多位民眾借款後未清償，事後甚至以恐嚇或妨害名譽手法欲使被害人放棄追討之事實。 
二、核被告所為，係犯刑法第339條第1項之詐欺取財罪嫌。被告
    詐取之財物，雖未扣案，惟乃被告犯罪所得，如未合法發還
    告訴人，請依刑法第38條之1第1項前段、第3項規定宣告沒
    收之，於全部或一部不能或不宜執行沒收時，追徵其價額。
三、追加起訴之理由：
    經查，本件被告前涉犯詐欺罪嫌，前經本署檢察官以109年
    度偵字第19387號、第19394號、第21582號、第21727號、第
    21734號、第21769號、第23284號及110年度偵字第917號、
    第2480號、第3076號、第3155號、第4715號提起公訴，現由
    貴院（宙股）以110年度訴字第376號、110年度簡字第2991
    號審理中，有刑案資料查註紀錄表1份附卷可參。而本件被
    告所犯詐欺罪嫌，與前案核屬一人犯數罪（本件詐欺手法相
    同，與前案為不同被害人，應屬數罪關係)，為刑事訴訟法
    第7條所定之相牽連案件，爰依同法第265條第1項之規定，
    於第一審辯論終結前，追加起訴。
四、依刑事訴訟法第265條第1項追加起訴。
　  此　致
臺灣臺南地方法院
中　　華　　民　　國　 111　　年　　2 　　月　　15　　日
                              檢察官  蔡  佩  容
本件證明與原本無異
中　　華　　民　　國　 111　　年　　2 　　月　　17　　日
                              書記官  洪  卉  玲
附錄所犯法條：
中華民國刑法第339條
（普通詐欺罪）
意圖為自己或第三人不法之所有，以詐術使人將本人或第三人之
物交付者，處 5 年以下有期徒刑、拘役或科或併科 50 萬元以
下罰金。
以前項方法得財產上不法之利益或使第三人得之者，亦同。
前二項之未遂犯罰之。